---
title: "SAR exercicio pratico"
author: "Alexandre Camargo Martensen"
date: '`r Sys.time()`'
output: 
  html_document:
     keep_md: yes
     toc: TRUE
     toc_depth: 3
  keep_md: TRUE
---

# Exercício prático sobre a **Relação Espécie-Área**

## Apresentação

Esse exercício elabora em cima do que vimos na aula teórica sobre a **relação espécie-área**. 

Nesse momento iremos *por a mão na massa* e rodar alguns modelos para entendermos melhor como se dá a relação espécie *vs.* área (SAR - do inglês, *"Species Area Relationship"*), que é tida por muitos como uma lei da Ecologia (*A única?!*).

A relação espécie-área é quase "universal", e isso é algo que intriga muito os pesquisadores, uma vez que as espécies e os indivíduos não são homogêneamente distribuídos no espaço. Então, como essa relação pode ser universal?! Iremos discutir isso mais pra frente no curso, por enquanto, vá pensando sobre o assunto!

Esse exercício que iremos fazer é adaptado do curso <a href="http://datacarpentry.org/semester-biology/">"Data Carpentry for Biologists"</a> que é muito bom e eu aconselho vocês a darem uma olhada. Esse exercício em especial vocês podem encontrar neste link:

http://datacarpentry.org/semester-biology/exercises/Higher-order-functions-species-area-relationship-R/

Nós iremos trabalhar com 5 dos modelos mais comuns que tentam modelar a relação espécie-área em ilhas (ver <a href="https://onlinelibrary.wiley.com/doi/10.1111/j.1365-2699.2010.02322.x">Dengler e Oldeland (2010) - o artigo é full open access - </a>), contudo, muitos autores apontam que existem pelo menos 20 modelos com relativo suporte para explicar a relação espécie *vs.* área. 

<a href="https://onlinelibrary.wiley.com/doi/full/10.1111/j.1365-2699.2008.02038.x">Dengler 2009</a> fez uma revisão desses modelos, e cita muitos artigos que discutem uma série de outros modelos, e inclusivem que discutem as similaridades, diferenças e confusões entre os modelos **espécie-área (SAR - Species Area Relatioship)** e os de **amostragem de espécies (SSR - Species Sampling Relationships)**, conforme discutimos na aula teórica.

Ambos artigos estão disponíveis na pasta "./pdfs" do projeto.

_______

## O código 

### Pacotes

Pacotes que necessitaremos
```{r}
library(knitr) #Apenas para visualização das tabelas em um formato mais amigável
library(tidyr) #Para fazer as manipulacoes nas tabelas no fim para analise
```

### Entrada de dados

Inicialmente iremos entrar com os dados do tamanho das ilhas, criando o objeto *areas*, que irá armazenar estes valores.

Através desse código, você consegue baixar diretamente a planilha com os dados das áreas amostradas.
```{r}
areas<-read.csv("sar-areas.csv", header=FALSE)
```

Visualizando as áreas das ilhas que iremos trabalhar.
```{r}
areas
```

Posteriormente iremos entrar com os parâmetros das equações que são dados no (<a href="https://onlinelibrary.wiley.com/doi/10.1111/j.1365-2699.2010.02322.x">artigo de Dengler and Oldeland (2010)</a>)
```{r}
parametros<-read.csv("sar-model-data.csv", header=FALSE)
colnames(parametros)<-c("modelos", "b0", "b1", "b2")
```

Visualizando os parâmetros
```{r}
kable(parametros)
```

### Funções

Nosso objetivo agora é calcularmos a riqueza predita por cada um dos modelos para cada uma das áreas, com base nos parâmetros dados acima. 

Para isso iremos criar funções para cada um dos modelos (ou seja, 5 ao todo), que calculam a riqueza para cada uma das áreas que temos (ou outras tantas que podemos entrar!). 
```{r}
potencia<-function(b0, Areas, b1){
  b0 * Areas^b1
}

pot_quadrada<-function(b0, b1, Areas, b2){
  10^(b0 + b1 * log10(Areas) + b2 * log10(Areas)^2)
}

loga<-function(b0, b1, Areas){
  b0 + b1 * log10(Areas)
}

MM<-function(b0, Areas, b1){
  b0 * (Areas / (b1 + Areas))
}

Lomo<-function(b0, b1, b2, Areas){
  b0/(1 + b1^log10(b2/Areas))
}
```

### Obtenção dos resultados

Utilizando as funções que criamos acima, iremos agora calcular as riquezas com base nos parâmetros e nas áreas dadas.
```{r}
mod1<-potencia(parametros[1,"b0"], areas, parametros[1,"b1"])
mod2<-pot_quadrada(parametros[2,"b0"], parametros[2,"b1"], areas, parametros[2,"b2"])
mod3<-loga(parametros[3,"b0"], parametros[3,"b1"], areas)
mod4<-MM(parametros[4,"b0"], areas, parametros[4,"b1"])
mod5<-Lomo(parametros[5,"b0"], parametros[5,"b1"], parametros[5,"b2"], areas)
```

Organizando os resultados
```{r}
mods<-cbind(mod1, mod2, mod3, mod4, mod5)
stdev<-apply(mods,1,sd)
media<-rowSums(mods)/5
mods<-cbind(areas, mods, media, stdev, stdev/media)
colnames(mods)<-c("Areas", "Power", "PowerQuadratic", "Logarithmic", "Michaelis-Menten", "Lomolino", "Medias", "Desvio Padrao", "CV")
```

Visualizando os resultados
```{r}
kable(mods)
```

### Plotando os resultados

Terminamos agora com a visualização gráfica das curvas, para que possamos analisar as diferenças entre as predições dos diferentes modelos.

Vamos ver graficamente o resultado dos nossos modelos
```{r, eval=TRUE, fig.align='center'}
plot(mods$Areas, mods$PowerQuadratic, xlab="Áreas", ylab="Espécies" )
points(mods$Areas, mods$Power, col="red")
points(mods$Areas, mods$Logarithmic, col="blue")
points(mods$Areas, mods$'Michaelis-Menten', col="purple")
points(mods$Areas, mods$Lomolino, col="brown")
```

Vamos ver também na escala log10, que como vimos na aula teórica, "lineariza" as relações.
```{r, eval=TRUE, fig.align='center'}
plot(log10(mods$Areas), log10(mods$PowerQuadratic), xlab="Áreas", ylab="Espécies" )
points(log10(mods$Areas), log10(mods$Power), col="red")
points(log10(mods$Areas), log10(mods$Logarithmic), col="blue")
points(log10(mods$Areas), log10(mods$'Michaelis-Menten'), col="purple")
points(log10(mods$Areas), log10(mods$Lomolino), col="brown")
```


Note que a relação aqui ficou log10 x log10

Agora iremos fazer um boxplot para vermos um pouco da variação que os modelos geram na previsão de riqueza das ilhas
```{r}
long<-gather(mods[,2:6])
l<-cbind(long, areas)
```

```{r}
kable(l)
```


```{r, fig.align='center'}
boxplot(value ~ V1, data=l, xlab="Tamanho das ilhas", ylab="Número de espécies")
```


### Perguntas

P1: Agora que avaliamos os modelos para as ilhas do exercício, vamos assumir que estamos pensando em amostrar outras 4 ilhas, cujos tamanhos são  20, 100, 1000 e 10000 ha. Como os modelos se comportam para ilhas com estes tamanhos? Onde vai haver a maior diferença entre os modelos? Como isso pode afetar a utilização destes modelos para a tomada de decisão, caso estejamos por exemplo, interessados em entender um determinado impacto nestas ilhas?

Gere figuras com estas novas ilhas inclusas e discuta os resultados

P2: Discuta alguns fatores ecológicos que podem afetar o número de espécies em uma ilha.

**Coisas ainda pra fazer:** 

##Ainda necessita preparar....

Estas equações servem (com outros parâmetros) para analisarmos por exemplo, o número de espécies de Microcrustáceos zooplanctônicos das lagos do campus. Será que o número de espécies varia em função do tamanho da lagoa? 

Quais seriam os processos ecológicos que definiriam essa forma da relação espécie-área?
https://journals.plos.org/plosone/article?id=10.1371/journal.pone.0038232

Aplicações para a conservação:
https://www.ecologyandsociety.org/vol9/iss2/art11/


**EXTRAS**

VEr se estes sites tem mais algum material interessante para incorporar na aula.
http://math.hws.edu/~mitchell/SpeciesArea/speciesAreaText.html

http://www.tiem.utk.edu/~gross/bioed/bealsmodules/spec_area.html



##Referências utilizadas

Dengler and Oldeland (2010) https://onlinelibrary.wiley.com/doi/10.1111/j.1365-2699.2010.02322.x

Dengler (2009) https://onlinelibrary.wiley.com/doi/full/10.1111/j.1365-2699.2008.02038.x


