---
title: "SAR exercicio pratico"
author: "Alexandre Camargo Martensen"
date: '`r Sys.time()`'
output: 
  html_document:
     keep_md: yes
     toc: TRUE
     toc_depth: 3
---

# Exercício prático sobre a **Relação Espécie-Área**

## Apresentação

Esse exercício elabora em cima do que vimos na aula teórica sobre a **relação espécie-área**. 

Nesse momento iremos *por a mão na massa* e rodar alguns modelos para entendermos melhor como se dá a relação espécie *vs.* área (SAR - do inglês, *"Species Area Relationship"*), que é tida por muitos como uma lei da Ecologia (*A única?!*).

A relação espécie-área é quase "universal", e isso é algo que intriga muito os pesquisadores, uma vez que as espécies e os indivíduos não são homogêneamente distribuídas no espaço. Então, como essa relação pode ser universal?! Iremos discutir isso mais pra frente no curso, por enquanto, vá pensando sobre o assunto!

Esse exercício que iremos fazer é adaptado do curso <a href="http://datacarpentry.org/semester-biology/">"Data Carpentry for Biologists"</a> que é muito bom e eu aconselho vocês a darem uma olhada. Esse exercício em especial vocês podem encontrar neste link:

http://datacarpentry.org/semester-biology/exercises/Higher-order-functions-species-area-relationship-R/

Nós iremos trabalhar com 5 dos modelos mais comuns que tentam modelar a relação espécie-área, contudo, muitos autores apontam que existem pelo menos 20 modelos com relativo suporte para explicar a relação espécie *vs.* área. 

<a href="https://onlinelibrary.wiley.com/doi/full/10.1111/j.1365-2699.2008.02038.x">Dengler 2009</a> fez uma revisão desses modelos, e cita muitos artigos que discutem uma série de outros modelos, e inclusivem que discutem as similaridades, diferenças e confusões entre os modelos **espécie-área (SAR - Species Area Relatioship)** e os de **amostragem de espécies (SSR - Species Sampling Relationships)**, conforme discutimos na aula teórica.

## Os modelos

Os 5 modelos que iremos trabalhar são definidos por <a href="https://onlinelibrary.wiley.com/doi/10.1111/j.1365-2699.2010.02322.x">Dengler and Oldeland (2010) - o artigo é full open access - </a>como:

Potência: S = b0 * A^b1

Potência-quadrada: S = 10^(b0 + b1 * log(A) + b2 * log(A)^2)

Logarítmico: S = b0 + b1 * log(A)

Michaelis-Menten: S = b0 * A / (b1 + A)

Lomolino: S = b0 / (1 + b1^log(b2/A))

Contudo, estes modelos, bem como outros tantos são mais bem explorados no artigo de <a href="https://onlinelibrary.wiley.com/doi/full/10.1111/j.1365-2699.2008.02038.x">Dengler de 2009</a> também full open access.

Ambos artigos estão disponíveis na pasta "./pdfs" do projeto (para quem baixou a pasta integralmente, o que eu recomendo, sempre!).

_______

## O código 

### Pacotes

Pacotes que necessitaremos
```{r}
library(knitr) #Apenas para visualização das tabelas em um formato mais amigável
```

### Entrada de dados

Inicialmente iremos entrar com os dados do tamanho das ilhas, criando o objeto *area*, que irá armazenar estes valores.

Caso você tenha baixado a pasta do projeto, pule este bloco de códigos e baixe diretamente a planilha "sar-areas.csv", conforme o código na sequência abaixo. 
```{r, eval=FALSE}
areas<-data.frame(c(1, 5.2, 10.95, 152.3, 597.6, 820, 989.8, 1232.5, 15061))
colnames(areas)<-"V1"
```

Através desse código, você consegue baixar diretamente a planilha com os dados das áreas amostradas.
```{r}
areas<-read.csv("sar-areas.csv", header=FALSE)
```

Visualizando as áreas das ilhas que iremos trabalhar.
```{r}
areas
```

Posteriormente iremos entrar com os parâmetros das equações que são dados (<a href="https://onlinelibrary.wiley.com/doi/10.1111/j.1365-2699.2010.02322.x">artigo Dengler and Oldeland (2010)</a>)
```{r}
parametros<-read.csv("sar-model-data.csv", header=FALSE)
colnames(parametros)<-c("modelos", "b0", "b1", "b2")
```

Para quem não baixou as planilhas, entre com os dados manualmente
```{r, eval=FALSE}
parametros <- data.frame(rbind(c(20.81, 0.1896, NA), c(1.35, 0.1524, 0.0081),
c(14.36, 21.16, NA), c(85.91, 42.57, NA), c(1082.45, 1.59, 390000000)))
parametros<-cbind(c("Power", "PowerQuadratic", "Logarithmic", "MichaelisMenten", "Lomolino"), parametros)
colnames(parametros)<-c("modelos", "b0", "b1", "b2")
```

Visualizando os parâmetros
```{r}
kable(parametros)
```

### Funções

Nosso objetivo agora é calcularmos a riqueza predita por cada um dos modelos para cada uma das áreas. 

Para isso iremos criar funções para cada um dos modelos (ou seja, 5 ao todo), que calculam a riqueza para cada uma das áreas que temos (ou outras tantas que podemos entrar!). 
```{r}
potencia<-function(b0, Areas, b1){
  b0 * Areas^b1
}

pot_quadrada<-function(b0, b1, Areas, b2){
  10^(b0 + b1 * log10(Areas) + b2 * (log(Areas))^2)
}

loga<-function(b0, b1, Areas){
  b0 + b1 * log10(Areas)
}

MM<-function(b0, Areas, b1){
  b0 * (Areas / (b1 + Areas))
}

Lomo<-function(b0, b1, b2, Areas){
  b0/(1 + b1^(log10(b2/Areas)))
}
```

### Obtenção dos resultados

Utilizando as funções que criamos acima, iremos agora calcular as riquezas com base nos parâmetros e nas áreas dadas.
```{r}
mod1<-potencia(parametros[1,"b0"], areas, parametros[1,"b1"])
mod2<-pot_quadrada(parametros[2,"b0"], parametros[2,"b1"], areas, parametros[2,"b2"])
mod3<-loga(parametros[3,"b0"], parametros[3,"b1"], areas)
mod4<-MM(parametros[4,"b0"], areas, parametros[4,"b1"])
mod5<-Lomo(parametros[5,"b0"], parametros[5,"b1"], parametros[5,"b2"], areas)
```

Organizando os resultados
```{r}
mods<-cbind(mod1, mod2, mod3, mod4, mod5)
colnames(mods)<-c("Power", "PowerQuadratic", "Logarithmic", "Michaelis-Menten", "Lomolino")
```

Visualizando os resultados
```{r}
kable(mods)
```

Obtendo a média dos resultados para comparar com o resultado dado no <a href="http://datacarpentry.org/semester-biology/solutions/Higher-order-functions-species-area-relationship-R.txt">site aqui</a>
```{r}
download.file("http://datacarpentry.org/semester-biology/solutions/Higher-order-functions-species-area-relationship-R.txt", "res_compara.txt")

res.comp<-read.table("res_compara.txt", header=TRUE, sep=",")

resultados<-cbind(areas, rowMeans(mods), res.comp)
```

Visualizando as médias e comparando com o apresentado pelo site como correto.
```{r}
kable(resultados)
```

#RESULTADOS DIFEREM, VERIFICAR!!!!!!!!!!!!!!!!!!!!!!!!!!!!!!!!!!!!

### Plotando os resultados

Terminamos agora com a visualização gráfica das curvas, para que possamos analisar as diferenças entre as predições dos diferentes modelos.

Vamos ver graficamente o resultado dos nossos modelos
```{r, eval=TRUE}
plot(areas$V1, mod1$V1, xlab="Áreas", ylab="Espécies")
points(areas$V1, mod2$V1, col="red")
points(areas$V1, mod3$V1, col="blue")
points(areas$V1, mod4$V1, col="purple")
points(areas$V1, mod5$V1, col="brown")
```

Vamos ver também na escala log10, que como vimos na aula teórica, "lineariza" as relações.
```{r, eval=TRUE}
plot(log10(areas$V1), log10(mod1$V1), xlab="log10 Áreas", ylab="log10 Espécies")
points(log10(areas$V1), log10(mod2$V1), col="red")
points(log10(areas$V1), log10(mod3$V1), col="blue")
points(log10(areas$V1), log10(mod4$V1), col="purple")
points(log10(areas$V1), log10(mod5$V1), col="brown")
```
Note que a relação aqui ficou log10 x log10

Agora que avaliamos os modelos para as ilhas do exercício, vamos assumir que estamos pensando em amostrar outras 3 ilhas, cujos tamanhos são  10, 100 e 1000 ha. Como os modelos se comportam para ilhas com estes tamanhos? Onde vai haver a maior diferença entre os modelos? Como isso pode afetar a utilização destes modelos para a tomada de decisão, caso estejamos por exemplo, interessados em entender um determinado impacto nestas ilhas?

**Coisas ainda pra fazer:** 

##Ainda necessita preparar....

Estas equações servem (com outros parâmetros) para analisarmos por exemplo, o número de espécies de Microcrustáceos zooplanctônicos das lagos do campus. Será que o número de espécies varia em função do tamanho da lagoa? 

Quais seriam os processos ecológicos que definiriam essa forma da relação espécie-área?
https://journals.plos.org/plosone/article?id=10.1371/journal.pone.0038232

Aplicações para a conservação:
https://www.ecologyandsociety.org/vol9/iss2/art11/


**EXTRAS**

VEr se estes sites tem mais algum material interessante para incorporar na aula.
http://math.hws.edu/~mitchell/SpeciesArea/speciesAreaText.html

http://www.tiem.utk.edu/~gross/bioed/bealsmodules/spec_area.html



##Referências utilizadas

Dengler and Oldeland (2010) https://onlinelibrary.wiley.com/doi/10.1111/j.1365-2699.2010.02322.x

DEngler (2009) https://onlinelibrary.wiley.com/doi/full/10.1111/j.1365-2699.2008.02038.x


